【裁判字號】    88,易,2129
【裁判日期】    890121
【裁判案由】    竊盜
【裁判全文】
臺灣桃園地方法院刑事判決                        八十八年度易字第二一二九號
    公訴人  台灣桃園地方法院檢察署檢察官
    被      告  乙○○
右列被告因竊盜案件，經檢察官提起公訴（八十八年度偵字第一四六三二號），本院
判決如左：
        主  文
乙○○竊盜，處罰金貳仟元，如易服勞役，以參佰元折算壹日。
        事  實
一、乙○○意圖為自己不法之所有，於民國八十八年九月七日十時二十分許，在桃園
    市○○路一０五號「諾貝爾書局」，先在該店購買些許物品，意圖掩飾其偷竊之
    犯行，嗣後即趁該店店員不注意時，竊取所管領之大包裝彩帶八十一包、小包裝
    彩帶五十三包、藝品彩色珠三包及玻璃製糖罐二罐等物（價值一千六百二十十元
    ），得手後，即放置於其為偷竊所準備之二個紙袋內，嗣欲離去時，為該店店長
    甲○○發覺而報警處理，並查獲上開物品。
二、案經被害人甲○○訴由桃園縣警察局桃園分局報請台灣桃園地方法院檢察署檢察
    官偵查起訴。
        理  由
一、訊據被告乙○○矢口否認上開犯行，辯稱：伊係忘記結帳云云。惟查：右揭犯罪
    事實，業据告訴人甲○○於警訊中指訴甚詳，復有贓物領據一紙及照片二張附卷
    可稽。參以被告當日被警查獲之竊盜物品數量眾多，被告所未結帳之物，皆體積
    小，容易藏匿，且事先攜帶二個空紙袋至該店，並隨即將上開物品放入其內，未
    結帳即欲攜出等情，豈有忘記結帳之可能？而甲○○與被告並不認識，苟若無其
    事，衡情當無誣陷被告之理﹖況被告選購體積小、數量多之物品，則其當可取該
    書局之購物藍子放置，焉有擅自放入其自行攜帶之空紙袋內之必要﹖足見被告有
    竊取「諾貝爾書局」所有之上述物品，應屬無疑，被告所辯，乃卸責之詞，不足
    採信。是以本件事證明確，被告之犯行洵堪認定。
二、核被告所為係犯刑法第三百二十條第一項之罪。爰審酌被告之素行良好、犯罪所
    生之危害尚輕及犯罪後之態度等一切情狀，量處如主文所示之刑，並諭知易服勞
    役之折算標準，以資懲儆。
據上論斷，應依刑事訴訟法第二百九十九條第一項前段、刑法第三百二十條第一項、
第四十二條第二項、罰金罰鍰提高標準條例第一條前段、第二條，判決如主文。
本案經檢察官潘怡華到庭執行職務。
中      華      民      國    八十九    年      一      月    二十一    日
                                臺灣桃園地方法院刑事第二庭
                                    法  官 曾 正 耀
右正本證明與原本無異。
如不服本判決，應於送達後十日內，向本院提出上訴狀。
                                    書記官  蘇   萱
中      華      民      國      八十九    年    一   月     二十一   日
附論罪科刑依據之法條：
刑法第三百二十條第一項：意圖為自己或第三人不法之所有，而竊取他人之動產者
為竊盜罪，處五年以下有期徒刑，拘役或五百元以下罰金。


司法院資訊處製作；財團法人民間司法改革基金會備份。
